【裁判字號】    97,訴,4781
【裁判日期】    980430
【裁判案由】    毒品危害防制條例
【裁判全文】
臺灣板橋地方法院刑事判決              97年度訴字第4781號
公  訴  人  臺灣板橋地方法院檢察署檢察官
被      告  甲○○
                    （另案於臺灣臺北看守所羈押中）
上列被告因違反毒品危害防制條例案件，經檢察官提起公訴（97
年度毒偵字第6950、7080號），被告於本院準備程序中就被訴事
實均為有罪之陳述，經詢問當事人意見，合議庭裁定由受命法官
依簡式審判程序獨任審理，本院判決如下：
    主  文
甲○○施用第一級毒品，累犯，處有期徒刑柒月。又施用第一級
毒品，累犯，處有期徒刑柒月，扣案之海洛因壹包（淨重零點零
柒玖公克）沒收銷燬之。又施用第二級毒品，累犯，處有期徒
刑肆月。應執行有期徒刑壹年伍月，扣案之海洛因壹包（淨重零
點零柒玖公克）沒收銷燬之。
    事  實
一、甲○○曾於民國95年間因施用第一級毒品案件，經本院裁定
    送觀察、勒戒後，認有繼續施用毒品之傾向，令入戒治處所
    施以強制戒治，於96年8 月13日執行完畢釋放。又於95年間
    因竊盜案件，經本院以95年度簡字第6087號判處有期徒刑3
    月確定，嗣經減刑減為有期徒刑1 月15日，於96年9 月27日
    執行完畢，翌日出監。詎仍不知悔改，復於強制戒治執行完
    畢釋放後5 年內，分別基於施用第一級毒品海洛因、第二級
    毒品甲基安非他命之犯意，於97年7 月15日17時9 分許回溯
    26小時內之某時（不含警力拘束期間），在臺北縣三重市○
    ○路274 巷4 號3 樓租屋處，以摻水後置於針筒內注射之方
    式，施用第一級毒品海洛因1 次；另於97年8 月13日2 時57
    分許回溯26小時、96小時內之某時（均不含警力拘束期間）
    ，在其上開租屋處，分別以摻水後置於針筒內注射、置於玻
    璃球內燒烤吸食煙霧之方式，施用第一級毒品海洛因、第二
    級毒品甲基安非他命各1 次。嗣於97年7 月15日16時30分許
    ，在臺北縣新莊市○○街23巷口為警盤查，因為毒品列管人
    口而經警採尿送驗，檢驗結果呈嗎啡陽性反應而查獲；又於
    同年8 月13日1 時30分許，在臺北縣新莊市○○路與中原路
    口中原停車場前為警查獲，並扣得其所有海洛因1 包（驗前
    淨重0.076 公克，驗後淨重0.0739公克）。
二、案經臺北縣政府警察局新莊分局及蘆洲分局分別報請臺灣板
    橋地方法院檢察署檢察官偵查起訴。
    理  由
一、按本件被告甲○○所犯均係死刑、無期徒刑、最輕本刑為3
    年以上有期徒刑以外之罪，其於準備程序就前揭被訴事實均
    為有罪之陳述，經受命法官告知簡式審判程序之旨，並聽取
    其與公訴人之意見後，本院認無不得或不宜改依簡式審判程
    序進行之情形，爰依刑事訴訟法第273 條之1 第1 項規定，
    裁定本件由受命法官獨任進行簡式審判程序，合先敘明。
二、上揭事實，業據被告於本院審理時坦承不諱，且被告於97年
    7 月15日、同年8 月13日為警盤查或查獲後均經採尿送驗，
    檢驗結果確呈嗎啡陽性反應及嗎啡、甲基安非他命陽性反應
    ，有台灣檢驗科技股份有限公司濫用藥物檢驗報告、姓名與
    代碼對照表各2 份在卷可憑，又所扣得之白色粉末1 包（驗
    前淨重0.076 公克，驗後淨重0.0739公克）經送交通部民用
    航空局航空醫務中心鑑定結果，確為海洛因無誤，屬第一級
    毒品，有該中心97年8 月29日航藥鑑字第0974447 號毒品鑑
    定書1 份在卷可證，足認被告自白與事實相符，本件事證明
    確，被告犯行洵堪認定。
三、按海洛因、甲基安非他命分別為毒品危害防制條例第2 條第
    2 項第1 款、第2 款所稱之第一、二級毒品，均不得施用、
    持有。次按，犯毒品危害防制條例第10條施用第一、二級毒
    品之罪者，檢察官應聲請法院裁定，令被告入勒戒處所觀察
    、勒戒，經觀察、勒戒後，檢察官依據勒戒處所之陳報，認
    受觀察、勒戒人無繼續施用毒品傾向者，應即釋放，並為不
    起訴之處分；認受觀察、勒戒人有繼續施用毒品之傾向者，
    檢察官應聲請法院裁定令入戒治處所強制戒治，其期間為6
    個月以上，至無繼續強制戒治之必要為止，但最長不得逾1
    年，強制戒治期滿，應即釋放，由檢察官為不起訴之處分。
    觀察、勒戒或強制戒治執行完畢釋放後，5 年內再犯第10條
    之罪者，應依一般刑事訴訟程序予以起訴論罪科刑，此觀諸
    毒品危害防制條例第20條第1 項、第2 項、第23條第1 項、
    第2 項規定自明。被告既有如犯罪事實欄所示觀察、勒戒及
    強制戒治之前科，有臺灣高等法院被告前案紀錄表1 份在卷
    可按，其於強制戒治執行完畢釋放後5 年內，再犯本案3 件
    施用毒品案件，依前述規定自應予以起訴論罪科刑。是核被
    告所為，分別係犯毒品危害防制條例第10條第1 項、第2 項
    施用第一、二級毒品罪。被告持有第一、二級毒品之低度行
    為，應分別為施用第一、二級毒品之高度行為所吸收，不另
    論罪。其前開2 次施用第一級毒品之行為，犯意各別、犯行
    獨立，而施用第二級毒品與施用第一級毒品之罪名、犯意及
    犯行亦不相同，均應分論併罰。被告曾有如犯罪事實欄所示
    之論罪科刑前科，此有上開前案紀錄表在卷可考，其於有期
    徒刑執行完畢後5 年內，故意再犯本件施用第一、二級毒品
    等有期徒刑以上之罪，均為累犯，應各依刑法第47條第1 項
    規定加重其刑。爰審酌被告經觀察、勒戒及強制戒治後，仍
    未能戒絕毒癮，顯見其戒絕毒癮之意念非堅，惟念其於犯罪
    後坦承犯行，態度良好，且施用毒品行為，乃屬對自身健康
    之戕害行為，及其犯罪動機、目的、手段等一切情狀，分別
    量處如主文所示之刑，並定其應執行之刑，以資懲儆。扣案
    之白色粉末1 包（驗前淨重0.076 公克，驗後淨重0.0739公
    克），經鑑定結果含有海洛因成分，前已述及，且係被告所
    有供其施用之物，業據被告於本院審理時自承在卷，應依毒
    品危害防制條例第18條第1 項前段規定，不論屬於犯人與否
    ，均沒收銷燬之，至鑑驗耗損之毒品因已滅失，自無庸宣告
    沒收銷燬。
據上論斷，應依刑事訴訟法第273 條之1 第1 項、第284 條之1
、第299 條第1 項前段，毒品危害防制條例第10條第1 項、第2
項、第18條第1 項前段，刑法第11條、第47條第1 項、第51條第
5 款，判決如主文。
本案經檢察官黃明絹到庭執行職務。
中    華    民    國    98    年    4     月    30    日
                    刑事第十九庭  法  官  楊筑婷
上列正本證明與原本無異。
如不服本判決，應於判決送達後10日內敘明上訴理由，向本院提
出上訴狀 (應附繕本)，上訴於臺灣高等法院。其未敘述上訴理
由者，應於上訴期間屆滿後20日內向本院補提理由書「切勿逕送
上級法院」。
                                  書記官  林怡君
中    華    民    國    98    年    4     月    30    日
附錄本判決之論罪法條：
毒品危害防制條例第10條
施用第一級毒品者，處6 月以上5 年以下有期徒刑。
施用第二級毒品者，處3 年以下有期徒刑。


司法院資訊處製作；財團法人民間司法改革基金會備份。
